【裁判字號】    89,交上易,12
【裁判日期】    890229
【裁判案由】    過失傷害
【裁判全文】
臺灣高等法院高雄分院刑事判決          八十九年度交上易字第一二號
    上訴人
    即被告  乙○○
右上訴人因過失傷害案件，不服臺灣屏東地方法院八十八年度交易字第一二九號中華
民國八十八年十一月五日第一審判決（起訴案號：臺灣屏東地方法院檢察署八十八年
度偵緝字第一六五號），提起上訴，本院判決如左：
      主      文
上訴駁回。
      事實及理由
一、本案經本院審理結果，認第一審判決認事用法及量刑均無不當，應予維持，並引
    用第一審判決書記載之事實、證據及理由。
二、被告上訴意旨，雖辯稱：伊於案發當時並未駕駛Ｐ四─一三０三號自用小貨車，
    伊非肇事人云云。惟查被告確有本件過失傷害之事實，業據被告於偵查中供承不
    諱，核與告訴人甲○○於警訊、偵查中、原審及本院指述，目擊證人黃春美、廖
    淑琳分別於警訊、偵查中證述之情節不符，且警方係依據黃春美、廖淑琳提供之
    線索而查獲被告駛車肇事逃逸等情，又據警員即證人許景毓於原審結證無訛。此
    外復有道路交通事故調查報告表，告訴人機車受損照片在卷可稽，事證明確，被
    告之犯行，堪以認定。則原審科處被告有期徒刑四月，並諭知如易科罰金，以三
    百元折算一日。經核原判決認事用法及量刑，均無不當。被告上訴意旨，仍執前
    詞，否認犯罪，指摘原判決不當，為無理由，應予駁回。
三、據上論斷，應依刑事訴訟法第三百六十八條、第三百七十三條，判決如主文。
本案經檢察官羅正平到庭執行職務。
中    華    民    國     八十九     年       二       月     二十九     日
                              臺灣高等法院高雄分院刑事第三庭
                                  審判長法官  莊秋桃
                                        法官  陳中和
                                        法官  謝宏宗
右正本證明與原本無異。
不得上訴。
                                      書記官  陳靖華
中    華    民    國     八十九     年       三       月      二        日
附錄本判決論罪之法條：
刑法第二百八十四條第一項:
因過失傷害人者，處六月以下有期徒刑、拘役或五百元以下罰金。致重傷者，處一年
以下有期徒刑、拘役或五百元以下罰金。
                                                                        Ｆ
附件:
臺灣屏東地方法院刑事判決                        八十八年度交易字第一二九號
    公訴人  臺灣屏東地方法院檢察署檢察官
    被  告  乙○○  男  三十四歲（民國○○○年○月○○○日生）
                    住高雄市○○區居○路四八巷一九號
                    身分證統一編號：Ｚ000000000號
右列被告因過失傷害案件，經檢察官聲請簡易處刑（八十八年度偵緝字第一六五號）
，本院改依通常程序審理，判決如左：
     主  文
乙○○因過失傷害人，處有期徒刑肆月，如易科罰金，以佰元折算壹日。
     事  實
一、乙○○於民國八十七年五月二十六日凌晨零時四十五分許，駕駛車號Ｐ四─一三
    ○三號自小貨車，行經屏東市○○路二三七號，本應注意車前狀況及隨時採取必
    要之安全措施，以預防危險發生，依當時天候、道路狀況及視距均屬良好之客觀
    情形，並無不能注意之情事，竟疏於注意，原擬超車因對向車道有來車，乃駛回
    原車道，適甲○○騎乘車號ＷＰＪ─一三○三號機車，附載廖淑琳，自屏東市○
    ○路右轉和平路（北上車道）行經上址，乙○○所駕前開車乃撞及行駛於同向前
    方之甲○○騎乘之機車，致甲○○人車倒地，受有頭部外傷合併顱內出血之傷害
    。乙○○肇事後駕車逃逸，嗣經警循線查獲。
二、案經甲○○訴請臺灣屏東地方法院檢察署檢察官偵查起訴。
     理  由
一、訊據被告乙○○矢口否認過失傷害犯行，辯稱：其所有之前開車輛於上揭肇事時
    間已典當他人，並非其駕車肇事，其因搭乘夜車北上接受測謊，睡眠不足，測謊
    結果始呈說謊反應云云。經查：被告如何於前開時地駕車肇事等情，業據被告於
    偵訊中供認在卷（見八十八年五月十七日偵訊筆錄），核與證人黃春美於警偵訊
    中證稱：係一紅色廂型車自後擦撞告訴人甲○○之機車，該車並未停下急駛而去
    （見八十七年十一月三日警訊筆錄、八十八年七月二十六日警訊筆錄、八十八年
    三月二十四日偵訊筆錄），證人廖淑琳於警訊中亦證稱：告訴人甲○○由屏東市
    勝利右轉和平路行駛至屏東市和平二三七號前，為一部汽車自後追撞，甲○○人
    車倒地，其站起來時見一紅色自小貨箱型車急駛而去（見八十七年九月一日警訊
    筆錄）。次查，被告所有之前開車係紅色廂型車，有車籍作業系統─查詢認可資
    料可稽。而警員到場處理時告訴人之機車上遺留有紅色漆，經廖淑琳及黃春美提
    供線索及查詢電腦車籍資料循線查獲肇事車輛等情，亦據證人即警員許景毓於本
    院審理中證述在卷（見八十八年七月十六日審判筆錄）。此外，復有告訴人甲○
    ○於警偵訊及本院審理中之指述，及照片、道路交通事故調查報告表在卷可稽。
    再查，被告駕駛之機車左後方有擦撞痕跡，現場地面留有刮地痕乙節，有上開調
    查報告表、照片足憑，足見被告駕駛上開自小客車未注意車前狀況並隨時採取必
    要之安全措施，以預防危險發生致肇事。被告嗣後於本院審理中雖翻異稱：其於
    偵訊中之自白，係為息事寧人云云，惟被告經測謊結果：就(一)、案發前其未經肇
    事地點；(二)、其未肇車撞及被害人。經測試呈情緒波動反應，應係說謊。有法務
    部調查局（８８）陸（三）字第八八○六六五七三號鑑定通知書可考。足認被告
    偵訊中之自白核與事實相符，被告前開所辯顯係卸責之詞，不足採信。按汽車行
    駛時，駕駛人應注意車前狀況，並隨時採取必要之安全措施，以預防危險之發生
    。道路交通安全規則第九十四條第三項定有明文，及最高法院三十八年度台上字
 第十六號判例著有明文可資參照，並為駕駛人之被告所應注意。本件肇事路段係
    市區道路舖有柏油路面，當時氣候為陰天，光線為夜間自然光線，路面乾燥無缺
    陷，並無障礙物，視距良好等情均據上開調查報告表載明，並無不能注意之情事
    ，被告駕駛上開廂型車，未注意車前狀況，並隨時採取必要之安全措施，以預防
    危險之發生致肇事，其駕駛行為具有過失已明。又告訴人確因本件車禍受有頭部
    外傷合併顱內出血之傷害，有驗斷證明書可稽，被告過失行為與告訴人之所受傷
    害間有相當之因果關係，事證明確，被告犯行堪以認定。
二、核被告乙○○所為，係犯刑法第二百八十四條第一項前段之過失傷害罪。茲審酌
    被告駕車肇事後逃逸，其過失程度及告訴人所受傷勢不輕，迄未與告訴人達成和
    解，其犯後猶飾詞狡辯，顯無悔意等其他一切情狀，爰量處如主文所示之刑，並
    諭知如易科罰金之折算標準，以示懲儆。
三、至被告乙○○另涉遺棄罪嫌部分，因與前開已起訴部分無實質上或裁判上一罪關
    係，復未經起訴，本院自不得併予審理，宜由檢察官另行偵辦，併此敘明。
據上論斷，應依刑事訴訟法第二百九十九條第一項前段，刑法二百八十四條第一項前
段、第四十一條，罰金罰鍰提高標準條例第一條前段、第二條，判決如主文。
本案經檢察官薛水生到庭執行職務。
中      華      民      國    八十八    年     十一     月      五      日
                                        臺灣屏東地方法院交通法庭
                                            法  官  林麗玉
右判決正本證明與原本無異。
對於本判決如有不服應於收受送達後十日內向本院提出上訴書狀上訴於台灣高等法院
高雄分院並按他造當事人之人數附具繕本。
                                            書記官  徐水英
中      華      民      國    八十八    年     十一     月      五      日
附錄本案論罪科刑法條：
刑法第二百八十四條
  因過失傷害人者，處六月以下有期徒刑、拘役或五百元以下罰金，致重傷者，處一
  年以下有期徒刑、拘役或五百元以下罰金。
  從事業務之人，因業務上之過失傷人者，處一年以下有期徒刑、拘役或一千元以下
  罰金，致重傷者，處三年以下有期徒刑、拘役或二千元以下罰金。


司法院資訊處製作；財團法人民間司法改革基金會備份。
